Config:
  hfst:
    Gen: ../../../src/generator-gt-norm.hfst
    Morph: ../../../src/analyser-gt-norm.hfst
  xerox:
    Gen: ../../../src/generator-gt-norm.xfst
    Morph: ../../../src/analyser-gt-norm.xfst
    App: lookup

Tests:



# todo:
# Proofread the gold standard (below)
# Then: run analyser, then correct.


  Noun - hain: # Noun (46) hain 'eng /est /fin' - full paradigm
     hain+N+Sg+Nom: hain
     hain+N+Sg+Gen: haina
     hain+N+Sg+Par: haina
     hain+N+Sg+Ill: haina
     hain+N+Sg+Ine: [hainan, hainah, hainahn]
     hain+N+Sg+Ela: hainast
     hain+N+Sg+All: hainalõ
     hain+N+Sg+Ade: hainal
     hain+N+Sg+Abl: hainalt
     hain+N+Sg+Tra: hainas
     hain+N+Sg+Ter: hainaniq
     hain+N+Sg+Abe: hainaldaq
     hain+N+Sg+Com: hainagaq
     hain+N+Pl+Nom: hainaq
     hain+N+Pl+Gen: haino
     hain+N+Pl+Par: haino
     hain+N+Pl+Ill: [hainohe, haino, hainodõ]
     hain+N+Pl+Ine: [hainon, hainoh, hainohn]
     hain+N+Pl+Ela: hainost
     hain+N+Pl+All: hainolõ
     hain+N+Pl+Ade: hainol
     hain+N+Pl+Abl: hainolt
     hain+N+Pl+Tra: hainos
     hain+N+Pl+Ter: hainoniq
     hain+N+Pl+Abe: hainoldaq
     hain+N+Pl+Com: hainogaq
